【裁判字號】    97,易,539
【裁判日期】    971114
【裁判案由】    竊盜
【裁判全文】
臺灣新竹地方法院刑事判決               97年度易字第539號
公  訴  人  臺灣新竹地方法院檢察署檢察官
被      告  乙○○
                    （另案在臺灣新竹監獄執行中）
            丙○○
                    （另案在臺灣臺中戒治所強制戒治中）
            甲○○
                    （另案在臺灣苗栗監獄苗栗分監執行中）
上列被告等因竊盜案件，經檢察官提起公訴（97年度偵字第126
、2521號），本院依簡式審判程序判決如下：
    主  文
乙○○結夥三人以上攜帶兇器竊盜，累犯，處有期徒刑玖月。
丙○○結夥三人以上攜帶兇器竊盜，累犯，處有期徒刑捌月。
甲○○結夥三人以上攜帶兇器竊盜，處有期徒刑柒月。
    事  實
一、乙○○前曾於民國92年間因犯竊盜罪，經臺灣苗栗地方法院
    於92年6 月30日以92年度易字第157 號判處有期徒刑1 年，
    並經臺灣高等法院臺中分院於92年9 月24日以92年度上易字
    第1593號判決上訴駁回，而於92年10月13日確定；又於92年
    間因犯竊盜罪，經臺灣苗栗地方法院於93年6 月7 日以92年
    度易字第483 號判處有期徒刑1 年8 月，於93年6 月25日確
    定。嗣上揭二案件接續執行，於95年1 月28日假釋出監，假
    釋期間至95年9 月23日期滿未經撤銷假釋而視為執行完畢。
二、丙○○前曾於94年間因犯竊盜罪，經臺灣苗栗地方法院於94
    年10月5 日以94年度易字第664 號判處有期徒刑8 月，於94
    年11月4 日確定，並於95年7 月30日縮刑期滿執行完畢。
三、乙○○及丙○○均猶不知悔改，並與甲○○、戊○○及丁○○（以上二人均另案審理中）均共同基於意圖為自己不法之
    所有之犯意聯絡及行為分擔，於96年10月初某日凌晨1 時許
    ，丙○○向不知情之他人借得廂型車1 輛，交由戊○○駕駛
    ，並搭載丙○○及甲○○，丁○○則駕駛綠色自小客車搭載
    乙○○，共同前往位於新竹科學工業園區○○○○路2之3號
    處之臺灣超能源股份有限公司之地下室，戊○○攜帶自所駕
    駛車輛上所取出客觀上足以對人之生命、身體造成危害，可
    供作為兇器使用之電纜剪2 支（未扣案），渠等則自先前已
    遭人開啟之鐵門侵入該地下室，由戊○○及丁○○負責持前
    述電纜剪剪電纜線，乙○○及丙○○負責搬運，甲○○則把
    風，而結夥竊得重約800 公斤之電纜線。渠等得手後，分別
    駕車離開，並於同日清晨某時許，即將該電纜線變賣得款約
    新臺幣160000元，並朋分花用。
四、案經內政部警政署保安警察第二總隊第三大隊第一中隊報請
    臺灣新竹地方法院檢察署檢察官偵查起訴。
    理  由
一、本件被告乙○○、丙○○及甲○○所犯刑法第321 條第1 項
    第3 款及第4 款之加重竊盜罪，均非死刑、無期徒刑、最輕
    本刑為三年以上有期徒刑之罪，被告等於本院準備程序進行
    中，就被訴事實為有罪之陳述，經本院認合於刑事訴訟法第
    273 條之1 第1 項之規定，裁定進行簡式審判程序，合先敘
    明。
二、上開事實迭據被告乙○○、丙○○及甲○○等人坦承不諱，
    且為同案共犯戊○○及丁○○於警詢及偵訊時供述在卷，並
    經被害人顏宏昌於警詢時指述失竊情節明確，復有指認資料
    5 份、新技國際工程股份有限公司報價單1 份及警員劉守益
    所出具之偵查報告1 份等在卷足稽，足認被告等人之自白核
    與事實相符而堪採信，本案事證明確，被告等人所為前述犯
    行堪以認定，應予依法論科。
三、按電纜剪為金屬材質，質地堅硬，客觀上足以對人之生命、
    身體安全構成威脅，且具有危險性，應屬兇器。是核被告乙○○、丙○○及甲○○所為，均係犯刑法第321 條第1 項第
    3 款及第4 款之結夥三人以上攜帶兇器竊盜罪。被告三人就
    上揭犯行，與同案共犯戊○○及丁○○間具有犯意聯絡及行
    為分擔，為共同正犯。又被告乙○○前曾於92年間因犯竊盜
    罪，經臺灣苗栗地方法院於92年6 月30日以92年度易字第157
    號判處有期徒刑1 年，並經臺灣高等法院臺中分院於92年9
    月24日以92年度上易字第1593號判決上訴駁回，而於92年10
    月13日確定；又於92年間因犯竊盜罪，經臺灣苗栗地方法院
    於93年6 月7 日以92年度易字第483 號判處有期徒刑1 年8
    月，於93年6 月25日確定。嗣上揭二案件接續執行，於95年
    1 月28日假釋出監，假釋期間至95年9 月23日期滿未經撤銷
    假釋而視為執行完畢；又被告丙○○前曾於94年間因犯竊盜
    罪，經臺灣苗栗地方法院於94年10月5 日以94年度易字第664
    號判處有期徒刑8 月，於94年11月4 日確定，並於95年7 月
    30日縮刑期滿執行完畢等情，有臺灣新竹地方法院檢察署刑
    案資料查註紀錄表及臺灣高等法院被告全國前案紀錄表各1
    份在卷足參，其等於五年以內均故意再犯本件有期徒刑以上
    之罪，均為累犯，應均依刑法第47條第1 項之規定加重其刑
    。爰審酌被告等人正值壯年，卻不循正途謀財，竟思不勞而
    獲，竊取他人所有財物，不尊重他人之財產權，行竊之手段
    、竊得財物之價值、所生危害、渠等間分工狀態、犯後坦承
    犯行態度尚稱良好等一切情狀，分別量處如主文所示之刑，
    以示懲儆。又被告等人為上揭犯行時所用之電纜剪2 支，並
    未扣案，且亦乏積極證據足資認定係被告等人或同案共犯所
    有之物，爰不予以宣告沒收之，附此敘明。
據上論斷，應依刑事訴訟法第273 條之1 第1 項、第299 條第1
項前段，刑法第28條、第321 條第1 項第3 款、第4 款、第47條
第1 項，判決如主文。
本案經檢察官張嘉宏到庭執行職務。
中    華    民    國    97    年    11    月    14    日
                  刑事第一庭    法  官   楊惠芬
以上正本證明與原本無異。
如不服本判決應於收受本判決後10日內向本院提出上訴書狀，上
訴書狀應敘述具體理由。上訴書狀未敘述上訴理由者，應於上訴
期間屆滿後20日內補提理由書狀於本院 (均須按他造當事人之人
數附繕本 )「切勿逕送上級法院」。
中    華    民    國    97    年    11    月    14    日
                                書記官   張懿中
附錄本案論罪科刑法條：
刑法第321 條第1 項第3 款、第4 款：
犯竊盜罪而有左列情形之一者，處六月以上、五年以下有期徒刑
：
  三、攜帶兇器而犯之。
  四  結夥三人以上而犯之者。


司法院資訊處製作；財團法人民間司法改革基金會備份。
